臺灣桃園地方法院刑事判決           100年度審易字第1989號
公  訴  人  臺灣桃園地方法院檢察署檢察官
被      告  黃榮弘
輔  佐  人  黃惠
上列被告因詐欺案件，經檢察官提起公訴（100年度偵字第21114
號），被告就被訴事實為有罪之陳述，經本院合議庭裁定依簡式
審判程序審理，判決如下：
    主      文
黃榮弘幫助意圖為自己不法之所有，以詐術使人將本人之物交付
，處有期徒刑貳月，如易科罰金，以新臺幣壹仟元折算壹日。緩
刑年，並應向被害人李珺支付如附表所示和解筆錄條款之損害
賠償。
    事實及理由
一、本件被告所犯係死刑、無期徒刑或最輕本刑為3 年以上有期
    徒刑以外之罪，其於準備程序中就被訴事實為有罪之陳述，
    經本院告知簡式審判程序之旨，並聽取公訴人、被告之意見
    後，爰依刑事訴訟法第273 條之1 第1 項規定合議裁定由受
    命法官獨任進行簡式審判程序。
二、犯罪事實：
    黃榮弘明知詐騙集團或不法份子為掩飾不法行徑，避免執法
    人員之追究及處罰，經常利用他人之金融機構帳戶資料隱匿
    犯罪所得，因此，依一般社會生活之通常經驗，可預見將自
    己之銀行帳戶提款卡及密碼提供他人使用，將幫助他人實施
    詐欺，竟基於縱他人以其金融帳戶實施詐欺亦不違其本意之
    幫助犯意，於民國100 年3 月12日起至同年月13日止某時，
    在桃園縣桃園市○○路住處對面之7-11便利商店前，將其所
    申請之中華郵政股份有限公司桃園成功路郵局帳號第00000
    000000000 號帳戶（下稱郵局帳戶）之存摺、提款卡及密碼
    ，交付予某真實姓名年籍不詳綽號「小李」之成年男子，以
    供其所屬之詐欺集團使用。嗣該詐騙集團竟意圖為自己不法
    之所有，於同年月24日前某時，在香港商雅虎資訊股份有限
    公司所架設之拍賣網站（下稱雅虎奇摩拍賣網站）上，刊登
    販售APPLE 廠牌i-pad2平板電腦之不實訊息，致李珺於同年
    月24日瀏覽網站時見上開訊息而陷於錯誤，於同日上午10時
    7 分許在網路上下單訂購後，旋於同日上午10時21分許，
    款新臺幣（下同）2 萬9,000 元至上開郵局帳戶，嗣李珺接
    獲雅虎奇摩拍賣網站來信告知該賣家有影響交易安全之虞，
    始察覺有異，經報警而循線查獲上情。
二、證據名稱：
  (一)被告黃榮弘於本院準備程序中及審理時所為之自白。
  (二)告訴人即被害人李珺於警詢中所為之指述。
  (三)奇摩拍賣網頁影本、中華郵政股份有限公司桃園郵局100 年
    8 月2 日桃營字第1001800636號函暨附件帳號000000000000
    00號帳戶開戶基本資料、中華郵政股份有限公司100 年8 月
    16日儲字第1000143530號函暨附件帳號00000000000000號帳
    戶之開戶基本資料及歷史交易清單、郵政自動櫃員機交易明
    細表各1 份。
三、按幫助犯之成立，主觀上行為人須有幫助故意，客觀上須有
    幫助行為，意即需對於犯罪與正犯有共同之認識，而以幫助
    之意思，對於正犯資以助力，而未參與實施犯罪之行為者而
    言（參照最高法院75年度臺上字第1509號、88年度臺上字第
    1270號判決意旨）。又被告將其所有上開帳戶存摺、提款卡
    及密碼等物交予某真實姓名年籍不詳綽號「小李」之成年男
    子，再由其所屬詐欺集團成員持以詐騙被害人財物，其顯係
    基於幫助他人詐欺財物之犯意，且所為提供銀行存摺、提款
    卡及密碼等物予他人之行為，亦屬刑法詐欺罪構成要件以外
    之行為，其既以幫助他人犯罪之意思而參與犯罪構成要件以
    外之行為，是核其所為係犯刑法第30條第1 項前段、第339
    條第1 項之幫助詐欺取財罪。又被告幫助他人犯罪，依刑法
    第30條第2 項之規定，按正犯之刑減輕之。爰審酌被告任意
    提供個人帳戶予他人詐欺使用，造成犯罪偵查困難，幕後犯
    罪人得以逍遙法外，致使此類犯罪手法層出不窮，嚴重危害
    交易秩序與社會治安，被害人遭詐騙之情節及金額，兼衡被
    告之品行、智識程度及犯後態度等一切情狀，量處如主文所
    示之刑，並諭知易科罰金之折算標準。末查被告未曾因故意
    犯罪受有期徒刑以上刑之宣告，此有臺灣高等法院被告前案
    紀錄表1 份附卷可稽，其雖因涉他案刑事案件經審理中，然
    尚未判決，且本案其乃因一時失慮，致罹刑章，經此偵、審
    程序，當足收警惕懲儆之效，信無再犯之虞，又與被害人達
    成和解，此有本院100 年12月7 日行準備程序筆錄1 份附卷
    可查，是本院認所宣告之刑以暫不執行為適當，爰併諭知緩
    刑3 年。另按緩刑宣告，得斟酌情形，命犯罪行為人向被害
    人支付相當數額之財產或非財產上之損害賠償，刑法第74條
    第2 項第3 款定有明文，查被告與被害人業已簽訂如附表所
    示之和解筆錄條款，為確保被告能如期履行上述和解筆錄條
    款，以維護被害人權益，本院斟酌上情爰併命被告應向被害
    人支付如附表所示和解筆錄條款；若被告有未依約履行和解
    筆錄條款之情事，被害人得執以本件刑事判決抑或本院 100
    年度審附民字第381 號和解筆錄，據以為民事強制執行名義
    ，維護其權益。
四、依刑事訴訟法第273 條之1 第1 項、第299 條第1 項前段、
    第310 條之2 、第454 條第1 項，刑法第30條第1 項前段、
    第2 項、第339 條第1 項、第41條第1 項前段、第74條第 1
    項第1 款、第2 項第3 款，刑法施行法第1 條之1 第1 項、
    第2 項前段，判決如主文。
本案經檢察官高文政到庭執行職務。
中    華    民    國   100    年    12    月    23    日
                  刑事庭    法  官  黃翊哲
┌──────────────────────────┐
│附表：                         100年度審易字第1989號│
├──────────────────────────┤
│       和解筆錄條款（100年度審附民字第381號）       │
├──────────────────────────┤
│黃榮弘願給付李珺新台幣（下同）參萬元。給付方式：自民│
│國101 年1 月15日起按月於每月給付壹萬元至清償完畢為止│
│，如有一期未履行，視為全部到期。                    │
└──────────────────────────┘
以上正本證明與原本無異。
如不服本判決，得自收受送達之翌日起10日內向本院提出上訴狀
（應附繕本），其未敘述上訴理由者，應於上訴期間屆滿後20日
內補提理由書狀於本院，上訴於臺灣高等法院。
                            書記官  林宜亭
中    華    民    國   100    年    12    月    23    日
附錄本案論罪科刑依據之法條：
中華民國刑法第339條（普通詐欺罪）
意圖為自己或第三人不法之所有，以詐術使人將本人或第三人之
物交付者，處5 年以下有期徒刑、拘役或科或併科1 千元以下罰
金。
以前項方法得財產上不法之利益或使第三人得之者，亦同。
前二項之未遂犯罰之。